it: Posizione di montaggio del sensore: Movimento centrale; Fodero orizzontale; Pedivella; Spider pedivella; Pedale; Fodero verticale; Scarpa; Mozzo ruota; Raggio ruota; Altro
ja: センサーマウント位置: ボトムブラケット; チェーンステイ; クランクアーム; クランクスパイダー; ペダル; シートステイ; シューズ; ホイールハブ; ホイールスポーク; その他
pt-PT: Posição de montagem do sensor: Eixo pedaleiro; Escora inferior; Braço de manivela; Aranha de pedaleira; Pedal; Escora superior; Calçado; Cubo da roda; Raio da roda; Outro
th: ตำแหน่งการติดตั้งเซ็นเซอร์: กะโหลกจักรยาน; เชนสเตย์; ขาจาน; สไปเดอร์ขาจาน; บันได; ซีทสเตย์; รองเท้า; ดุมล้อ; ซี่ลวดล้อ; อื่นๆ
sk-SK: Poloha upevnenia snímača: Stredové zloženie; Reťazová vzpera; Kľuka; Pavúk kľuky; Pedál; Sedlová vzpera; Obuv; Náboj kolesa; Špic kolesa; Iné
pt-BR: Sensor, posição de instalação: Movimento central; Chainstay; Braço do pedivela; Aranha do pedivela; Pedal; Seatstay; Sapatilha; Cubo da roda; Raio da roda; Outros
hr-HR: Položaj montaže senzora: Pogonska osovina; Donja vilica; Poluga pogona; Nosač lančanika; Pedala; Gornja vilica; Cipela; Glavčina kotača; Žbica kotača; Ostalo
nl: Montagepositie sensor: Trapas; Liggende achtervork; Crankarm; Crank-spider; Pedaal; Staande achtervork; Schoen; Wielnaaf; Wielspaak; Overig
fr: Position de montage du capteur: Boîtier de pédalier; Base; Manivelle; Étoile de pédalier; Pédale; Hauban; Chaussure; Moyeu de roue; Rayon de roue; Autre
ko: 센서 장착 위치: 바텀 브래킷; 체인스테이; 크랭크 암; 크랭크 스파이더; 페달; 시트스테이; 신발; 휠 허브; 휠 스포크; 기타
hu: Érzékelő rögzítési pozíciója: Középcsapágy; Láncvilla; Hajtókar; Hajtómű csillag; Pedál; Támvilla; Cipő; Kerékagy; Küllő; Egyéb
vi: Vị trí lắp đặt cảm biến: Trục giữa; Gắp sên; Đùi đĩa; Nhện đùi đĩa; Bàn đạp; Gắp yên; Giày; Đùm bánh xe; Nan hoa; Khác
sl-SI: Položaj montaže senzorja: Gonilni ležaj; Cev ob verigi; Gonilka; Zvezda gonilke; Pedal; Zadnja vilica; Čevelj; Pesto kolesa; Napera kolesa; Drugo
lt-LT: Jutiklių tvirtinimo padėtis: Miniklio velenas; Apatinė šakės plunksna; Švaistiklis; Švaistiklio kryžmė; Pedalas; Viršutinė šakės plunksna; Batas; Rato stebulė; Rato stipinas; Kita
sv: Monteringsposition för sensor: Vevlager; Kedjestag; Vevarm; Vevparti-spindel; Pedal; Sadelstag; Sko; Hjulnav; Hjuleker; Övrigt
tr: Sensör montaj konumu: Orta göbek; Çeki borusu; Krank kolu; Krank örümceği; Pedal; Sele çatalı; Ayakkabı; Tekerlek göbeği; Jant teli; Diğer
de: Montageposition des Sensors: Tretlager; Kettenstrebe; Kurbelarm; Kurbelstern; Pedal; Sitzstrebe; Schuh; Radnabe; Radspeiche; Andere
bg-BG: Позиция за монтаж на сензора: Средно движение; Стойка на веригата; Рамо на курбела; Паяк на курбела; Педал; Горна вилка; Обувка; Главина на колелото; Спица на колелото; Друго
zh-CN: 传感器安装位置: 中轴; 后下叉; 曲柄; 曲柄爪; 踏板; 后上叉; 鞋; 轮毂; 车轮辐条; 其他
nb: Monteringsposisjon for sensor: Kranklager; Kjedestag; Krankarm; Krankstjerne; Pedal; Setestag; Sko; Hjulnav; Eike; Annet
en: Sensor mounting position: Bottom bracket; Chainstay; Crank arm; Crank spider; Pedal; Seatstay; Shoe; Wheel hub; Wheel spoke; Other
ru: Позиция крепления датчика: Каретка; Нижнее перо; Шатун; Паук шатуна; Педаль; Верхнее перо; Обувь; Втулка колеса; Спица колеса; Другое
fi: Anturin asennussijainti: Keskiö; Takahaarukan alaputki; Kampivarsi; Kammen spider; Poljin; Takahaarukan yläputki; Kenkä; Pyörän napa; Puola; Muu
cs: Pozice montáže senzoru: Středové složení; Spodní trubka zadní stavby (chainstay); Klika; Pavouk kliky; Pedál; Horní trubka zadní stavby (seatstay); Bota; Náboj kola; Výplet kola; Jiné
zh-TW: 感測器安裝位置: 五通; 下叉; 曲柄臂; 曲柄爪; 踏板; 上叉; 鞋; 輪轂; 輪輻; 其他
es: Posición de montaje del sensor: Eje de pedalier; Vaina inferior; Biela; Araña de biela; Pedal; Vaina superior; Zapato; Buje de rueda; Radio de rueda; Otra
el: Θέση τοποθέτησης αισθητήρα: Μεσαία τριβή; Κάτω ψαλίδι; Μπράτσο δισκοβραχίονα; Βάση δίσκων δισκοβραχίονα; Πετάλι; Άνω ψαλίδι; Παπούτσι; Κέντρο τροχού; Ακτίνα τροχού; Άλλο
da: Monteringsposition for sensor: Krankboks; Kædestag; Pedalarm; Krankspider; Pedal; Sadelstag; Sko; Hjulnav; Hjuleger; Andet
pl: Położenie montażu czujnika: Suport; Rura łańcuchowa; Ramię korby; Pająk korby; Pedał; Górna rurka tylnego trójkąta; But; Piasta koła; Szprycha koła; Inne
ro-RO: Poziție de montare a senzorului: Butuc pedalier; Furcă inferioară; Braț pedalier; Stea braț pedalier; Pedală; Furcă superioară; Pantof; Butuc roată; Spiță roată; Altele